臺灣嘉義地方法院交通事件裁定　　　　100年度交聲字第739號
原處分機關　交通部公路總局嘉義區監理所
異　議　人
即受處分人　億隆通運有限公司
法定代理人　黃美惠
上列受處分人因違反道路交通管理處罰條例事件，對於交通部公
路總局嘉義區監理所中華民國100年7月13日所為之處分（原處分
案號：嘉監裁字第裁70-L00000000號）聲明異議，本院裁定如下
：
    主    文
異議駁回。
    理    由
一、聲明異議意旨略以：車牌號碼66-MW半拖車核重是43公噸，
    並非35公噸；舉發單位戳章塗改，標示不明；本件違規地點
    係山區○○○路不平才會將第3軸舉升，否則會導致車輛損
    壞，若將第3軸舉升，核重應是40公噸云云。
二、原處分意旨以：本件異議人即受處分人億隆通運有限公司所
    屬車牌號碼669-HC號營業貨運曳引車，於民國100年5月31日
    上午10時30分許，行經臺三線339公里處時，因汽車裝載貨
    物超過核定之重量，經嘉義縣警察局中埔分局警員製單舉發
    ，而依道路交通管理處罰條例第29條之2第3項規定，裁處異
    議人罰鍰新臺幣（以下同）3萬6,000元，並記汽車違規紀錄
    1次。
三、按汽車裝載貨物超過核定之總重量、總聯結重量者，處汽車
    所有人罰鍰，並記汽車違規紀錄1次，其應歸責於汽車駕駛
    人時，除依第3項規定處汽車駕駛人罰鍰及依第63條第1項第
    2款規定記點外，並記該汽車違規紀錄1次。有前開規定之情
    形者，應責令改正或當場禁止通行，並處1萬元罰鍰，超載
    10公噸以下者，以總超載部分，每1公噸加罰1,000元；超載
    逾10公噸至20公噸以下者，以總超載部分，每1公噸加罰2,0
    00元；超載逾20公噸至30公噸以下者，以總超載部分，每1
    公噸加罰3,000元；超載逾30公噸者，以總超載部分，每1公
    噸加罰5,000元。未滿1公噸以1公噸計算。道路交通管理處
    罰條例第29條之2第1項、第3項定有明文。
四、經查：
（一）異議人所屬車牌號碼669-HC號營業貨運曳引車，於100年5
      月31日上午10時30分許，行經臺三線339公里處時，因汽
      車裝載貨物超過核定之重量，經警製單舉發之情，有嘉義
      縣警察局100年5月31日嘉縣警交字第L00000000號舉發違
      反道路交通管理事件通知單及原處分機關交通部公路總局
      嘉義區監理所100年7月13日嘉監裁字第裁70-L00000000號
      違反道路交通管理事件裁決書各1份在卷可稽，堪認屬實
      。
（二）本件上開車輛之核重雖係43公噸，有行車執照影本1份存
      卷可查，惟該車輛原係後3軸半拖車，於上開時地經警攔
      查時，係將其中1軸舉起懸空之方式行駛，並非以3軸落地
      之正常方式行駛，亦有採證照片2張附卷可稽，是其所得
      承載之重量即應與上開核重有所不同。而將其中1軸舉起
      懸空，僅以雙軸落地行駛之半拖車總聯結重量限制值之認
      定，應視其有否個別依其車軸懸空行駛使用狀態申請經專
      業檢測審驗核定總聯結重量，若否，則後雙軸複輪半拖車
      總聯結重量以35公噸為限之情，有交通部公路總局99年9
      月6日路監牌字第0990042198號函影本1份在卷可憑。本件
      異議人並未提出證據說明有依上開函釋依其車軸懸空行駛
      使用狀態申請經專業檢測審驗核定總聯結重量，是上開車
      輛當時以將其中1軸舉起懸空，僅以雙軸落地之方式行駛
      ，依上開函釋，其總聯結重量應以35公噸為限。又上開車
      輛當時總重量為47.29公噸，亦有過磅單照片1張附卷可證
      ，原處分機關據以認定上開車輛當時超載達12.29公噸，
      並以此計算罰鍰金額，並無不合。異議人辯稱核重係43公
      噸或40公噸云云，均不足採。
（三）本件舉發違反道路交通管理事件通知單之戳章雖稍模糊，
      但仍可辨別舉發單位及警員，有該通知單影本可考，並無
      異議人所稱標示不明之情形。況異議人前已於應到案日期
      前，向原處分機關陳述意見，顯見對異議人之權益並不影
      響。再上開車輛之駕駛人若欲以將其中1軸舉起懸空之方
      式行駛，自應注意其總聯結重量以35公噸為限，是異議人
      辯稱係因山路不平始將其中1軸舉起懸空云云，亦不得解
      免其責任甚明。
五、綜上，上開違規行為已堪認定。從而，原處分機關依道路交
    通管理處罰條例第29條之2第3項規定，裁處異議人罰鍰3萬
    6,000元，並記汽車違規紀錄1次，尚無違誤。異議人猶執前
    詞指摘原處分不當，為無理由，自應將其異議駁回。
據上論斷，應依道路交通管理處罰條例第87條第2項，道路交通
事件處理辦法第18條，裁定如主文。
中    華    民    國   100    年    7     月    29    日
                  交通法庭法  官  吳  育  霖
上列正本證明與原本無異。
如不服本裁定，應於裁定送達後5日內向本院提出抗告狀（應附
繕本）。
中    華    民    國   100    年    7     月    29    日
                          書記官  陳  俊  男